【裁判字號】    98,審訴,825
【裁判日期】    981019
【裁判案由】    搶奪
【裁判全文】
臺灣士林地方法院刑事判決             98年度審訴字第825號
公  訴  人  臺灣士林地方法院檢察署檢察官
被      告  乙○○
上列被告因搶奪案件，經檢察官提起公訴（98年度偵字第11261
號），被告於本院準備程序中就被訴事實為有罪陳述，經本院合
議庭裁定由受命法官獨任行簡式程序審理，並判決如下：
    主  文
乙○○意圖為自己不法之所有，而搶奪他人之動產，累犯，處有
期徒刑拾壹月。
    事  實
一、乙○○前有竊盜、偽造文書、贓物、恐嚇、侵占、違反電信
    法及違反毒品危害防制條例等多項前科，復於民國96年間，
    因竊盜及偽造文書案件，經臺灣高等法院以96年度上易字第
    1968號判決判處有期徒刑1 年、4 月，分別減為有期徒刑6
    月、2 月，應執行有期徒刑8 月確定，於98年1 月9 日縮刑
    期滿執行完畢（以上構成累犯）；又因搶奪案件，經臺灣高
    等法院以97年度上訴字第5733號判決判處有期徒刑9 月，甫
    經最高法院於98年3 月19日以98年度台上字第1346號駁回上
    訴確定（此部分尚未執行完畢，不構成累犯）。詎其猶不知
    悔改，於98年7 月10日上午8 時50分，騎駛向不知情之友人
    所借得之某不詳車牌號碼機車，行經臺北市北投區○○○路
    與東華街2 段路口，適見甲○○駕駛車牌號碼DI-6083 號自
    小客車在該處停等紅燈且車門未上鎖，副駕駛座上並置有皮
    包1 只，因認有機可乘，遂意圖為自己不法之所有而基於搶
    奪之犯意，逕自開啟該自小客車之右前車門，並趁甲○○不
    及防備之際，將甲○○所有之前揭皮包（內含中國信託信用
    卡、合作金庫金融卡、汽車駕照、汽車行照各1 張及現金新
    臺幣【下同】2,000 元、NOKIA 牌手機序號00000000000000
    0 號行動電話1 支）搶奪得手，並隨即駕車逃離現場。乙○
    ○旋於同日上午8 時59分，持前揭甲○○之合作金庫金融卡
    1 張，前往臺北市北投區○○○路40巷1 號之統一超商東華
    門市，操作提款機欲提領現金，惟因輸入密碼錯誤而未取得
    款項，遂將提款卡連同上開皮包及證件予以丟棄後，再於同
    日下午3 時許，將其申辦門號為0000000000號行動電話SIM
    卡插入前揭搶得之甲○○所有行動電話內使用，嗣經甲○○
    報警，員警依上開手機之序號調閱通聯紀錄後，發現該手機
    由乙○○插卡使用，乃循線查悉上情，並扣得乙○○因另案
    在臺北監獄臺北分監執行時，交予臺北監獄臺北分監保管之
    前揭甲○○所有行動電話1 支（已由甲○○領回）。
二、案經臺北市政府警察局北投分局報告臺灣士林地方法院檢察
    署檢察官偵查起訴，經本院改依簡式審判程序審理。
    理  由
一、按簡式審判程序之證據調查，不受第159 條第1 項之限制，
    刑事訴訟法第273 條之2 定有明文，是依上開規定，於行簡
    式審判程序之案件，被告以外之人於審判外之陳述，除有其
    他不得作為證據之法定事由外，應認具有證據能力。查被害
    人甲○○於警詢時之指述、偵查中之證述及證人梁麗莉於警
    詢時之證述，雖均係被告以外之人於審判外之陳述，惟因本
    案採行簡式審判程序，復無其他不得做為證據之法定事由，
    揆諸首揭說明，應認均具有證據能力，合先敘明。
二、上揭犯罪事實，業據被告乙○○於警詢、偵查、本院準備程
    序及審理中迭承不諱（參見98年度偵字第11261 號卷第22頁
    、第50頁至第51頁、本院卷第33頁、第36頁），核與被害人
    甲○○於警詢時指述及偵查中證述其遭搶之被害情節（參見
    同上偵卷第4 頁至第8 頁、第49頁至第51頁）及證人梁麗莉
    於警詢時證述其曾為被告房東，員警提示統一超商東華門市
    ATM 提款機之監視錄影畫面翻拍照片上之男子確為被告等語
    （參見同上偵卷第16頁至第17頁）相符；此外，並有攝得被
    告操作統一超商東華門市ATM 提款機之監視器錄影畫面翻拍
    照片4 張、手機序號000000 000000000號之通聯調閱查詢單
    及被害人領回前揭手機後出具之贓物認領保管單各1 份在卷
    可稽（附於同上偵卷第14頁至第15頁、第20頁、第34頁至第
    36頁、第48頁）。綜上各情，足認被告自白與事實相符，可
    以採信，本案事證至為明確，被告犯行堪以認定，應依法論
    科。
三、核被告乙○○所為，係犯刑法第325 條第1 項之搶奪罪。又
    被告有如事實欄所載前案科刑及執行之情形，有臺灣高等法
    院被告前案紀錄表在卷可稽，其於有期徒刑執行完畢後5 年
    內，故意再犯本案有期徒刑以上之罪，為累犯，應依刑法第
    47條第1 項之規定加重其刑。爰審酌被告曾有多項財產犯罪
    前科（指不構成累犯部分），甫因搶奪犯行經法院判處罪刑
    確定後，再犯本案搶奪犯行，足見品行不佳，並考量其犯罪
    之動機、目的、手段，所為犯行對社會治安之危害程度，犯
    後坦承犯行，就所得財物中，手機部分已由被害人領回，然
    未賠償被害人其餘損失之犯後態度，並其智識程度及生活狀
    況等一切情狀，量處如主文所示之刑，以資懲儆。至扣案之
    圓領衫及短褲各1 件，雖據被告供陳係其所有，於本案搶奪
    被害人財物時所穿著之物，然上開衣物，均可供被告日常生
    活穿著之正當用途，與被告所為本案搶奪犯行間，並無直接
    之關聯性，復非違禁物，爰均不予宣告沒收，併予敘明
據上論斷，應依刑事訴訟法第273 條之1 第1 項、第299 條第1
項前段，刑法第325 條第1 項、第47條第1 項，判決如主文。
本案經檢察官張紜瑋到庭執行職務。
中    華    民    國    98    年    10     月    19   日
                  刑事第一庭法  官  吳祚丞
以上正本證明與原本無異。
如不服本判決應於收受判決後10日內向本院提出上訴書狀，並應
敘述具體理由；其未敘述上訴理由者，應於上訴期間屆滿後20日
內向本院補提理由書（均須按他造當事人之人數附繕本）「切勿
逕送上級法院」。
                            書記官  丁梅芬
中    華    民    國    98    年    10     月    19   日
所犯法條：
刑法第325 條第1 項
意圖為自己或第三人不法之所有，而搶奪他人之動產者，處 6 月
以上 5 年以下有期徒刑。


司法院資訊處製作；財團法人民間司法改革基金會備份。
